【裁判字號】    89,台上,808
【裁判日期】    890224
【裁判案由】    違反毒品危害防制條例
【裁判全文】
最高法院刑事判決                                八十九年度台上字第八○八號
    上  訴  人  甲○○
                丙○○
                乙○○
右上訴人等因違反毒品危害防制條例案件，不服台灣高等法院台南分院中華民國八十
八年十一月二十五日第二審判決（八十八年度上訴字第一一○○號，起訴案號：台灣
台南地方法院檢察署八十八年度偵字第二三四六號），提起上訴，本院判決如左：
    主  文
上訴駁回。
    理  由
按刑事訴訟法第三百七十七條規定：上訴於第三審法院、非以判決違背法令為理由，
不得為之。是提起第三審上訴，應以原判決違背法令為理由，係屬法定要件。且必須
依據卷資料為具體之指摘，並足據以辨認原判決已具備違背法令之形式，始屬相當。
本件原判決依憑上訴人甲○○、丙○○、乙○○三人均已坦承有於原判決事實所載之
時地，前往大陸地區購買毒品海洛因將之藏放於所穿皮鞋後跟走私進口之情，並有渠
等輸入被查獲，經法務部調查局鑑定分別淨重為一百二十點零八公克、一百十四點零
六公克、一百十二點七二公克，包裝各重十一點七三公克、八點四四公克、十二點四
六公克之海洛因六塊、藏放海洛因之皮鞋三雙扣案及鑑定通知書附卷佐證。因而認定
上訴人等分別有基於運輸、走私管制物品毒品海洛因進口之犯意及犯罪事實，各係犯
毒品危害防制條例第四條第一項之運輸第一級毒品罪與懲治走私條例第二條第一項之
私運管制物品罪。並依想像競合犯關係，從一重運輸毒品罪論處渠等罪刑，已詳其
所憑之證據及認定之理由。而以上訴人等均矢口否認有運輸毒品之犯行，辯稱：伊等
僅是要將海洛因帶回來供自己吸用，並無運輸毒品之犯意云云，如何無可採，亦於理
由內詳予指駁及說明。復明查無積極證據足資證明上訴人等有何販賣第一級毒品之
犯行，惟此部分公訴人認與有罪部分有裁判上一罪關係，故不另為無罪之諭知，從形
式上觀察，並無違背法令之情形存在。甲○○、乙○○上訴理由略稱：原判決既一方
面認為其等帶回之毒品數量非鉅，故係基於自己吸用之意而帶回，又同時認定「數量
並非微少」故有運輸毒品之犯意，所持理由矛盾，且與卷載鑑定書不符，況上訴人等
自始承稱為吸用而帶回毒品，原判決未書明依何認定係基於運輸之意而為運輸，自有
所載理由矛盾及不載理由之違誤云云；丙○○上訴意旨略稱：「上訴人係自己吸用之
犯意在大陸廣東省東莞市向綽號「小張」者購買海洛因，藏於皮鞋後跟回，驗後純
度為十三點一二公克，數量極微，且藏在鞋後跟極小之空間，其方式自屬夾帶，應非
運輸，原判決未予斟酌，有違判例云云。惟查，原判決對於「運輸」之意義，並如何
認定上訴人等有運輸毒品之犯意，及上訴人縱係為自己施用之意而帶毒品入境，亦
無礙於運輸行為之成立，均於理由內說明甚詳，並無理由不備之違誤。而原判決在審
酌上訴人等犯罪情狀及有無可憫恕之處，所說明運輸之毒品並「非微少」及「非鉅」
之語，僅在作量刑之標準而已，難謂有理由矛盾之違誤。上訴人等上訴意旨僅係就原
審採證認事之職權行使，任意指摘，及對原判決已明白論斷之事項重為事實上之爭執
，均不足以辨認原判決已具備違背法令之形式，揆諸首開說明，其等上訴均屬違背法
律之程式，應從程序上予以駁回。
據上論結，應依刑事訴訟法第三百九十五條前段，判決如主文。
中      華      民      國    八十九    年      二      月    二十四    日
                              最高法院刑事第十一庭
                                  審判長法官  莊  登  照
                                        法官  洪  明  輝
                                        法官  蔡  清  遊
                                        法官  黃  一  鑫
                                        法官  林  秀  夫
      右正本證明與原本無異
                                              書  記  官
中      華      民      國    八十九    年      三      月      三      日


司法院資訊處製作；財團法人民間司法改革基金會備份。
